【裁判字號】    89,上易,471
【裁判日期】    890419
【裁判案由】    傷害
【裁判全文】
臺灣高等法院高雄分院刑事判決    八十九年度上易字第四七一號
    上  訴  人  臺灣高雄地方法院檢察署檢察官
    被      告  乙○○
右上訴人因被告傷害案件，不服臺灣高雄地方法院八十八年度易字第四五○○號、中
華民國八十九年一月二十八日第一審判決（起訴案號：臺灣高雄地方法院檢察署八十
八年度偵字第二○四二九號），提起上訴，本院判決如左：
      主      文
上訴駁回。
      事實及理由
一、本案經本院審理結果，認第一審判決對被告乙○○傷害人之身體，量處拘役肆拾
    日，並諭知如易科罰金，以參佰元折算壹日，緩刑二年，其認事用法及量刑均無
    不當，應予維持，並引用第一審判決書之記載之事實、證據及理由。（如附件）
二、檢察官依告訴人甲○○之請求提起上訴，指稱：被告傷害告訴人毫無悔意，且不
    照顧家庭妻小，不給予生活費，惡性重大，原審未能就其惡性加以審酌，量刑過
    輕云云。被告乙○○則辯稱：沒有打告訴人，雙方是亙相拉扯致告訴人之左手挫
    傷，伊並無傷害之意思，雙方事後曾經由調解委員會調解，最後一次八十八年三
    月五日調解時，被告同意若告訴人想搬出去外面自行生活，被告可支付每個月一
    萬三千元之生活費，但告訴人不同意而作罷，豈是告訴人所指「毫無悔意」？告
    訴人與被告家人相處不睦，告訴人未盡到作妻子、為人母、為人媳之本分，屢次
    至被告工作處所騷擾，除了辱罵被告之長官外，並毀損被告汽車及屋內門窗、桌
    椅，家庭生活費用從未由告訴人負擔等語。告訴人甲○○在其請求上訴狀內陳述
    如何含莘茹苦照顧稚子，曾以送海報賺取微薄費用為生，被告乙○○未曾拿錢回
    家養子女，乙○○每月給他雙親一萬元作為伙食費，但是被告雙親非常吝嗇，所
    以逼不得已只好送海報賺錢糊口云云，是以，本件被告與告訴人係夫妻，無非因
    經濟、子女撫養、與家人相處不睦等因素爭吵，本院認雙方尚係夫妻，因細故而
    爭吵，應以和為貴，原審對被告乙○○，量處拘役肆拾日，並諭知如易科罰金，
    以參佰元折算壹日，緩刑二年，已足以懲戒，其量刑尚稱妥適，檢察官依告訴人
    之請求提起上訴，並無理由，應予駁回。
據上論結，應依刑事訴訟法第三百六十八條、第三百七十三條，判決如主文。
本案經檢察官郭振昌到庭執行職務。
中    華    民    國     八十九     年       四       月     十九     日
                              臺灣高等法院高雄分院刑事第二庭
                                  審判長法官  曾玉英
                                        法官  李春昌
                                        法官  邱永貴
右正本證明與原本無異。
不得上訴。
                                      書記官  林靜霙
中    華    民    國     八十九     年       四       月    二十一    日
                                                                      Ｄ
附件：
~W2Z2;臺灣高雄地方法院刑事判決~W1Z1;       八十八年度易字第四五號
    公  訴  人  臺灣高雄地方法院檢察署檢察官
    被      告  乙○○  男  三十五歲（民國○○○年○○月○○日生）
                        住高雄市○○區○○路四九巷卅二號
                        身分證統一編號：Ｅ一二一五四三五二號
右列被告因傷害案件，經檢察官提起公訴（八十八年度偵字第二０四二九號），本院
判決如左︰
    主  文
乙○○傷害人之身體，處拘役肆拾日，如易科罰金，以佰元折算壹日。緩刑貳年。
    事  實
一、乙○○與甲○○係夫妻關係，感情素不和睦，於民國八十八年六月十四日下午七
    時三十分許，在高雄市○○區○○路四十九巷三十二號住處三樓房間外，因不滿
    甲○○常不下廚煮飯給其公婆及兒女等人食用，欲進入房間與其理論，雙方因而
    互推房門，嗣因甲○○不敵乙○○之力氣，大聲喊痛，乙○○竟不加理會，基於
    傷害之犯意，出手將房門推開，致甲○○受有左手挫傷、橈骨骨折等傷害。
二、案經甲○○訴由高雄市政府警察局苓雅分局移送臺灣高雄地方法院檢察署檢察官
    偵查起訴。
    理  由
一、訊據被告乙○○固不否認於右揭時地與其妻甲○○發生爭吵等情，惟矢口否認有
    何傷害之犯行，辯稱：伊沒有出手打甲○○，她手上的傷如何造成的，伊不知道
    云云。經查：右揭犯罪事實，業據告訴人甲○○迭於警訊及偵審時指述綦詳，又
    告訴人受有前揭傷害，亦有診斷證明書一紙在卷可按，況且，被告與告訴人因「
    不煮飯」一事發生爭吵，並互推房門等情，亦據被告之姑母即證人謝美玉於本院
    審理時陳述明確，則被告既有出手推開房門之行為，且在告訴人大聲喊痛之後，
    竟不加理會，仍不罷手，猶繼續施力於房門（見告訴人之警訊筆錄），足證其主
    觀上確有傷害犯意無訛。從而，被告上開所辯，顯係事後卸責之詞，不足採信。
    事證明確，被告右揭犯行，洵堪認定。
二、核被告所為，係犯刑法第二百七十七條第一項之傷害罪。爰審酌被告犯後已坦承
    部分犯行，態度頗佳，且告訴人受傷情形尚非嚴重等情狀，量處如主文所示之刑
    ，並諭知如易科罰金之折算標準。末查：被告前未曾犯罪受有期徒刑以上刑之宣
    告（前宣告刑因緩刑期滿而失其效力），有臺灣高雄法院地方法院檢察署刑案資
    料查註紀錄表在卷可稽，其經本次起訴並到庭接受審判後應知警惕，諒無再犯之
    虞，且被告平日需掙錢扶養二名幼子，又被告出手傷人，事後僅坦承部分犯行，
    固不足取，然本件雙方之糾葛既肇端於告訴人平日時常不下廚煮飯給其公婆及兒
    女等人食用，未能恪盡為人媳婦及母親之職責，是被告上開行為，無論出於積壓
    甚久不滿情緒之宣洩，或促請告訴人改善其行為，其犯罪之動機尚非不值得原宥
    ，本院因認被對被告所處之刑，以暫不執行為適當，爰併予宣告緩刑二年，以啟
    自新。
據上論斷，應依刑事訴訟法第二百九十九條第一項前段，刑法第二百七十七條第一項
、第四十一條、第七十四條第一款，罰金罰鍰提高標準條例第一條前段、第二條，判
決如主文。
中      華      民      國    八十九    年      一      月    二十八    日
                                    臺灣高雄地方法院刑事第七庭
                                        法  官    陳正禧
右正本證明與原本無異。
如不服本判決，應於判決送達後十日內，向本院提出上訴狀。
                                        書記官    林豐富
中    華    民    國      八十九      年      一      月      二十九    日
附錄本判決論罪之法條：
刑法第二百七十七條第一項
傷害人之身體或健康者，處三年以下有期徒刑，拘役或一千元以下罰金。


司法院資訊處製作；財團法人民間司法改革基金會備份。
